臺灣桃園地方法院刑事判決
111年度原易字第34號
公  訴  人  臺灣桃園地方檢察署檢察官
被      告  陳林素貞


選任辯護人  楊佳樺律師(法扶律師)          
上列被告因違反區域計畫法案件，經檢察官提起公訴（110年度
偵字第35489號），本院判決如下：
    主  文
陳林素貞犯區域計畫法第二十二條之不依限恢復土地原狀罪，處
有期徒刑貳月，如易科罰金，以新臺幣壹仟元折算壹日。緩刑貳
年。
    事實及理由
一、犯罪事實：陳林素貞係坐落桃園市○○區○○段0000地號土地之
    所有權人、同段1670地號土地之共有人，亦係上開2地號土
    地之實際使用人，其明知上開土地業經桃園市政府編定使用
    分區及使用地類別為山坡地保育區林業用地而加以管制，非
    經桃園市政府核准，不得擅自變更使用用途，竟未經許可，
    於民國109年10月21日前之某不詳時間，擅自在上開土地鋪
    設水泥並搭建建物等，違規使用面積約800平方公尺。俟桃
    園市政府於109年10月21日派員會勘發現上情，並於110年1
    月25日以府地用字第1100020233號裁處書，裁處陳林素貞罰
    鍰新臺幣（以下同）6萬元，且通知陳林素貞於文到3個月內
    依法申請恢復土地容許使用項目或拆除地上物恢復原狀。詎
    陳林素貞於收受上開裁處書並知悉裁處書內容後，竟基於違
    反區域計畫法之犯意，未依限完成改正事項，嗣經桃園市復
    興區公所於110年5月19日派員前往上開土地查看，發現陳林
    素貞迄未改正，而悉上情。
二、證據名稱：
  ㈠被告陳林素貞於法務部調查局桃園市調查處（以下簡稱桃園
    市調處）調查人員詢問、檢察官訊問時之供述及本院審理時
    之自白。
  ㈡證人即被告之子女陳榮基、陳素媛、陳國基於桃園市調處調
    查人員詢問時之證述。
  ㈢土地建物查詢資料2份。
  ㈣109年10月21日非都市土地使用管制案件會勘紀錄、會勘照片
    、桃園市政府110年1月25日府地用字第1100020233號裁處書
    各1份。
  ㈤桃園市政府罰鍰繳款單繳費收據1紙。
  ㈥桃園市復興區公所110年5月24日復區農經字第1100012041號
    函暨桃園市復興區山坡地疑似違規使用案件處理查報表及照
    片。
三、論罪科刑：
  ㈠按區域計畫公告實施後，不屬區域計畫法第11條之非都市土
    地，應由有關直轄市或縣（市）政府，按照非都市土地分區
    使用計畫，製定非都市土地使用分區圖，並編定各種使用地
    ，報經上級主管機關核備後，實施管制。又違反上開之管制
    使用土地者，該管直轄市、縣（市）政府得限期令其變更使
    用或拆除其建築物恢復原狀，區域計畫法第15條第1項前段
    、第21條第1項分別定有明文。是核被告所為，係違反區域
    計畫法第15條第1項之管制使用土地規定，未依桃園市政府
    之函令於限期內申請恢復土地容許使用項目或拆除地上物恢
    復原狀，而違反同法第21條第1項之規定，應依同法第22條
    規定論處。
  ㈡爰審酌被告違反區域計畫法非都市土地分區使用管制之規定
    ，非法使用土地，經限期令其依法申請恢復土地容許使用項
    目或拆除地上物恢復原狀，仍未依限改正，妨害國家整體土
    地規劃及管制，所為非是，兼衡被告違規使用之目的、範圍
    ，其國小畢業之智識程度、家庭經濟生活狀況，及犯後終知
    坦承其非之態度等一切情狀，量處如主文所示之刑，並諭知
    易科罰金之折算標準。
四、緩刑之宣告：
    被告前未曾受有期徒刑以上刑之宣告，此有臺灣高等法院被
    告前案紀錄表1份在卷可稽，其因一時失慮致罹刑典，被告
    經此偵審程序及科刑宣告之教訓後，當已知所警惕而無再犯
    之虞，又被告雖迄未拆除違規使用之地上物恢復原狀，然已
    向桃園市政府詢明申請變更編定之相關程序，冀能依法辦理
    變更編定（參偵卷第213-220頁；本院原易卷第35頁），本
    院認為前對被告所宣告之刑，以暫不執行為適當，爰依刑法
    第74條第1項第1款之規定，併予宣告緩刑2年，以勵自新。
據上論斷，應依刑事訴訟法第299條第1項前段、第310條之1第1
項，判決如主文。
本案經檢察官李允煉、蔡宜芳提起公訴，檢察官林欣怡到庭執行
職務。
中　　華　　民　　國　　111 　年　　9 　　月　　7 　　日
                    刑事第八庭  法　官　許雅婷
以上正本證明與原本無異。
如不服本判決應於收受判決後20日內向本院提出上訴書狀，並應
敘述具體理由。其未敘述上訴理由者，應於上訴期間屆滿後20日
內向本院補提理由書(均須按他造當事人之人數附繕本)「切勿逕
送上級法院」。 
　　　　　　　　　　　　　　　  書記官　陳淑芬
中　　華　　民　　國　　111 　年　　9 　　月　　8 　　日

附錄本案論罪科刑法條全文：
區域計畫法第15條
區域計畫公告實施後，不屬第11條之非都市土地，應由有關直轄
市或縣（市）政府，按照非都市土地分區使用計畫，製定非都市
土地使用分區圖，並編定各種使用地，報經上級主管機關核備後
，實施管制。變更之程序亦同。其管制規則，由中央主管機關定
之。
前項非都市土地分區圖，應按鄉、鎮（市）分別繪製，並利用重
要建築或地形上顯著標誌及地籍所載區段以標明土地位置。

區域計畫法第21條
違反第15條第1項之管制使用土地者，由該管直轄市、縣(市)政
府處新臺幣6萬元以上30萬元以下罰鍰，並得限期令其變更使用
、停止使用或拆除其地上物恢復原狀。
前項情形經限期變更使用、停止使用或拆除地上物恢復原狀而不
遵從者，得按次處罰，並停止供水、供電、封閉、強制拆除或採
取其他恢復原狀之措施，其費用由土地或地上物所有人、使用人
或管理人負擔。
前二項罰鍰，經限期繳納逾期不繳納者，移送法院強制執行。

區域計畫法第22條
違反前條規定不依限變更土地使用或拆除建築物恢復土地原狀者
，除依行政執行法辦理外，並得處6個月以下有期徒刑或拘役。